臺灣臺南地方法院刑事判決　　　　　　　　　　　　　九十一年度易字第六五號
　　公　訴　人　臺灣台南地方法院檢察署檢察官
　　被　　　告　乙○○
　　　　　　　　丙○○
　　　　　　　　丁○○
右列被告因傷害等案件，經檢察官提起公訴（九十一年度偵字第一四九號），本院判
決如左：
    主  文
丙○○、乙○○共同以強暴妨害人行使權利，各處拘役貳拾日，如易科罰金，均以參
佰元折算壹日。
丁○○傷害人之身體，處拘役拾日，如易科罰金，以參佰元折算壹日。
    事  實
一、丙○○因友人甲○○積欠其新台幣（下同）三十萬元之債務，多次催討無著，遂
    與男友乙○○於民國（下同）九十年十月十五日下午六時十分許，相偕至甲○○
    所有位於臺南縣新市鄉○○街二五二號「龍城便當店」內，乙○○即大聲嚷嚷，
    質問甲○○何時可以還錢，因甲○○表示暫時無法償還前開債務，丙○○與乙○○即基於故意毀損及妨害甲○○經營生意權利之犯意聯絡，由乙○○在店內掀桌
    、砸物，而將店內裝零錢所用之塑膠籃一個及烤箱玻璃一片砸毀，致令不堪使用
    ，並因而造成店內客人驚嚇紛紛走避，致使甲○○無法經營便當生意，甲○○因
    店內遭乙○○及丙○○二人破壞物品、驚嚇顧客之行為而無法營業，遂告知其所
    僱用之鍾許淑蓮先行離去，鍾許淑蓮因見乙○○凶惡，不敢離去，而以電話連絡
    其子丁○○至店內接其返家，丁○○於當日晚上七時零五分抵達右述地點，因不
    滿乙○○態度惡劣、辱罵其母，而基於傷害之犯意，動手毆打乙○○，致乙○○
    因此受有右臉頰紅腫、右眼角膜充血之傷害。
二、案經甲○○、乙○○分別訴由台南縣警察局善化分局報請台灣台南地方法院檢察
    署檢察官偵查起訴。
    理  由
一、訊據被告乙○○固供承有毀損甲○○店內之塑膠籃一個，然矢口否認有砸毀烤箱
    玻璃及妨害甲○○店內生意之犯行；丙○○及丁○○亦均矢口否認有右揭行為，
    被告丙○○辯稱：「我與乙○○到甲○○店內是為了要討債，乙○○並未將烤箱
    玻璃砸毀，當時店內並無其他顧客，我們並沒有妨害甲○○作生意」云云；被告
    乙○○辯稱：「我僅將塑膠籃毀損，但未將烤箱玻璃打破，也沒有妨害甲○○作
    生意」云云；被告丁○○辯稱：「我沒有傷害乙○○的犯意，他的傷可能是我與
    他拉扯之間撞到而受傷的」云云。經查，上開乙○○、丙○○到「龍城便當店」
    內要債不成而破壞店內物品及趕走客人之事實，業據告訴人甲○○於警訊、偵查
    中分別指訴綦詳，核與現場目擊之證人鍾許淑蓮於偵查中證述情節相符，並有現
    場照片二幀在卷可資佐證，而店內客人確係因被告丙○○及乙○○二人之行為而
    紛紛走避等情，亦為被告丙○○及乙○○二人於偵查中所不否認，且與證人鍾許
    淑蓮證述相同，至於告訴人甲○○之烤箱玻璃確有破裂，亦據當時據報前往處理
    之臺南縣警察局善化分局新市分駐所警員賴育新報告甚詳，有報告書一紙在卷可
    參，是被告丙○○、乙○○二人所辯未破壞烤箱玻璃、未妨害甲○○作生意云云
    ，顯係事後卸責脫罪之詞，不足採信。另乙○○因遭丁○○毆打成傷一節，亦據
    乙○○於警訊、偵查中指訴在卷，並有醫院診斷證明書一紙附卷可按，且被告丁○○對於其與乙○○間有肢體衝突並不爭執，足見乙○○之傷勢確係遭丁○○所
    打傷無訛，丁○○辯稱係乙○○自己撞傷云云，顯非實情，無可採信，本件事證
    明確，被告三人犯行均可以認定。
二、核被告丙○○、乙○○所為，係犯刑法第三百零四條第一項之妨害他人行使權利
    罪及同法第三百五十四條毀損罪。被告丙○○與乙○○二人，就上開犯罪，有犯
    意聯絡及行為負擔，應論以共同正犯。渠等二人以一行為而犯上揭二罪，為想像
    競合犯，應依刑法第五十五條規定從一重之妨害他人行使權利罪處斷。被告丁○○所為，係犯刑法第二百七十七條第一項傷害罪。爰審酌被告丙○○、乙○○二
    人係因索債未成，情急之下而為前開犯行，所造成之損害尚非甚鉅，另被告丁○○因護母心切而才與乙○○發生爭端，進而打傷乙○○，造成乙○○受有輕傷，
    及被告三人犯後態度等一切情狀，分別量處如主文所示之刑，並均諭知易科罰金
    折算標準，以資懲儆。
據上論斷，應依刑事訴訟法第二百九十九條第一項前段，刑法第二十八條、第三百零
四條第一項、第三百五十四條、第二百七十七條第一項、第五十五條、第四十一條第
一項前段，罰金罰鍰提高標準條例第一條前段、第二條，判決如主文。
本案經檢察官陳俊秀到庭執行職務。
中      華      民      國      九十一    年     五     月    三十一    日
                              臺灣臺南地方法院刑事第一庭
          法  官  黃  光  進
右正本證明與原本無異
如不服本判決應於送達後十日內向本院提出上訴狀
                                      書記官  李  珍  瑩
中      華      民      國      九十一    年     五     月    三十一    日
附錄本案論罪科刑法條全文：
刑法第三百零四條第一項
以強暴、脅迫使人行無義務之事或妨害人行使權利者，處三年以下有期徒刑、拘役或
三百元以下罰金。
刑法第二百七十七條第一項
傷害人之身體或健康者，處三年以下有期徒刑、拘役或一千元以下罰金。
刑法第三百五十四條
毀棄、損壞前二條以外之他人之物或致令不堪用，足以生損害於公眾或他人者，處二
年以下有期徒刑、拘役或五百元以下罰金。
